臺灣花蓮地方法院刑事判決　　　　　　　100年度花易字第2號
公　訴　人　臺灣花蓮地方法院檢察署檢察官
被　　　告　劉志雄
　　　　　　許新棋
上列被告因竊盜案件，經檢察官聲請簡易判決處刑（99年度偵字
第5162號），本院認不宜以簡易判決處刑，改依通常程序審理，
被告二人於準備程序中為有罪之陳述，經本院裁定改以簡式審判
程序，並判決如下：
    主      文
劉志雄、許新棋共同攜帶兇器竊盜，均累犯，各處有期徒刑柒月
。
    事實及理由
一、本件除證據部分補充：「被告劉志雄、許新棋於本院之自白
    」、「證人即警員劉金祥與鐵路局產業主任林仁傑於本院之
    證述」、「本院勘驗筆錄」外，其餘之犯罪事實及證據均引
    用檢察官聲請簡易判決處刑書（如附件）之記載。
二、查被告行為後，刑法第321條業於民國100年1月26 日修正公
    布，並於同年月28日生效。按行為後法律有變更者，適用行
    為時之法律，但行為後之法律有利於行為人者，適用最有利
    於行為人之法律，刑法第2條第1項定有明文。且就比較之結
    果，須為整體之適用，不能割裂分別適用各該有利於行為人
    之法律，此即刑法變更之比較適用所應遵守之「罪刑綜合比
    較原則」及「擇用整體性原則」（最高法院24年上字第2634
    號、27年上字第2615號判例、95年度第8 次刑事庭會議決議
    參照）。修正前刑法第321條第1項規定：「犯竊盜罪而有左
    列情形之一者，處6月以上、5年以下有期徒刑：一、於夜間
    侵入住宅或有人居住之建築物、船艦或隱匿其內而犯之者。
    二、毀越門扇、牆垣或其他安全設備而犯之者。三、攜帶兇
    器而犯之者。四、結夥三人以上而犯之者。五、乘火災、水
    災或其他災害之際而犯之者。六、在車站或埠頭而犯之者。
    」修正後刑法第321條第1項規定：「犯竊盜罪而有下列情形
    之一者，處6月以上、5年以下有期徒刑，得併科新臺幣10萬
    元以下罰金：一、侵入住宅或有人居住之建築物、船艦或隱
    匿其內而犯之者。二、毀越門扇、牆垣或其他安全設備而犯
    之者。三、攜帶兇器而犯之者。四、結夥三人以上而犯之者
    。五、乘火災、水災或其他災害之際而犯之者。六、在車站
    、埠頭、航空站或其他供水、陸、空公眾運輸之舟、車、航
    空機內而犯之者。」經比較新舊法之規定，修正後該條項於
    第1款刪除「於夜間」之要件，於第6款增加「在航空站或其
    他供水、陸、空公眾運輸之舟、車、航空機內」之要件，擴
    大加重竊盜罪之適用範圍，使部分修正前原應適用普通竊盜
    罪論罪科刑之情形，於修正後改論以加重竊盜罪論罪科刑，
    並增加得併科罰金新臺幣10萬元之規定，是比較新、舊法之
    結果，以修正前之刑法對被告二人較為有利，揆諸前開說明
    ，應適用被告行為時即100年1月26日修正公布前刑法之規定
    。
三、次按刑法第321條第1項第3 款所謂兇器，凡於人之生命身體
    之安全，易生危險者均屬之。被告當時持被告許新棋父親所
    有之拔釘器2支行竊，該拔釘器2支為金屬製成、質地堅硬，
    長度各為41及44.5公分，有本院勘驗筆錄在卷可稽，在客觀
    上足以對人之生命身體產生危害，具有行兇之危險性，自屬
    兇器之一種。核被告二人所為，均係犯修正前刑法321條第1
    項第3 款之攜帶兇器竊盜罪。被告二人就上開犯行有犯意聯
    絡及行為分擔，為共同正犯。又被告二人有如附件聲請簡易
    判決處刑書所載之科刑及執行紀錄，有臺灣高等法院被告前
    案紀錄表1份在卷足憑，其二人於有期徒刑執行完畢後，5年
    內故意再犯本件有期徒刑以上之罪，均為累犯，應各依刑法
    第47條第1 項之規定加重其刑。爰審酌被告二人有多項前案
    紀錄（見卷附臺灣高等法院被告前案紀錄表），素行欠佳、
    犯罪之目的、動機、手段、竊取之財物價值（已發還鐵路局
    ），暨其犯後坦承犯行之態度等一切情狀，各量處如主文所
    示之刑。至扣案被告所有持以行竊所用之拔釘器2 支，雖為
    被告二人犯罪所用之物，然並非被告二人所有，業據被告供
    陳在卷，且非屬違禁物，爰不為宣告沒收，併此敘明。
據上論結，應依刑事訴訟法第299條第1項前段、第273條之1第 1
項、第310條之2、第454條第2項，刑法第2條第1項前段、第28條
、修正前刑法第321條第1項第3款、刑法第47條第1項，判決如主
文。
本案經檢察官陳玫琪到庭執行職務。
中    華    民    國   100    年    4     月    25    日
                  刑事第一庭    法  官  劉柏駿
以上正本證明與原本無異。
如不服本判決應於收受送達後10日內向本院提出上訴書狀，並應
敘述具體理由。其未敘述上訴理由者，應於上訴期間屆滿後20日
內向本院補提理由書(均須按他造當事人之人數附繕本)「切勿逕
送上級法院」。告訴人或被害人如對於本判決不服者，應具備理
由請求檢察官上訴，其上訴期間之計算係以檢察官收受判決正本
之日期為準。
中    華    民    國   100    年    4     月    25    日
                            書記官

附錄本判決論罪之法律條文：
修正前中華民國刑法第321條
犯竊盜罪而有下列情形之一者，處6月以上、5年以下有期徒刑：
一、於夜間侵入住宅或有人居住之建築物、船艦或隱匿其內而犯
    之者。
二、毀越門扇、牆垣或其他安全設備而犯之者。
三、攜帶兇器而犯之者。
四、結夥三人以上而犯之者。
五、乘火災、水災或其他災害之際而犯之者。
六、在車站或埠頭內而犯之者。
前項之未遂犯罰之。